臺灣臺北地方法院交通事件裁定　　　　　　　　　九十一年度交聲字第一九號
　　異議人即
　　受處分人　甲○○
右列受處分人因違反道路交通管理處罰條例案件，對於台北市交通事件裁決所中華民
國九十一年七月十一日所為之處分（原處分案號：北市裁三字第裁二二－ＡＢＸ七七
○三八○、二二－ＡＣＩ二○○○八九號），聲明異議，本院裁定如左：
    主  文
異議駁回。
    理  由
一、按汽車駕駛人飲酒後其吐氣所含酒精成份超過每公升０．二五毫克以上者，不得
    駕車，道路交通安全規則第一百十四條第二款定有明文；再汽車駕駛人，駕駛汽
    車經測試檢定酒精濃度超過規定標準者，處一萬五千元以上六萬元以下之罰鍰，
    道路交通管理處罰條例第三十五條第一項第一款定有明文，而如汽車駕駛人駕駛
    汽車經測試檢定酒精濃度超過規定標準者，依違反道路交通管理事件統一裁罰標
    準及處理細則第四十四條第一項及違反道路交通管理事件統一裁罰標準表（以下
    稱標準表）之規定，尚需依行為人所駕駛汽車之種類、經測試檢定出之酒精
    濃度及有無在應到案日期前到案等三項因素，為之決定應對行為人所處罰鍰之
    數額，易言之，如行為人係駕駛小型車，並經測試檢定其吐氣所含酒精濃度超過
    每公升０．四○毫克以上，而在應到案日期前到案者，則需對該行為人處以三萬
    四千五百元之罰鍰。
二、本件受處分人即異議人甲○○於民國九十一年四月二十七日零時五十六分許及一
    時五十分許，駕駛車號六Ｄ─四八六六號自用小客車先後行經在台北市中山區○
    ○○路○段、金山南路一段，分別為在該路口執勤之台北市政府警察局士林分局
    交通分隊（以下稱士林分局）員警陳福興及中正一分局博愛路派出所員警何朝雄
    攔停後以吹氣之方式實施酒測，發現受處分人其體內之酒精濃度各為每公升○．
    五四、○．四○毫克，並均以受處分人有違反前揭道路交通管理處罰條例第三十
    五條第一項第一款規定之行為先後掣單舉發，受處分人收受該二通知單，於舉發
    通知單上所載應到案日期前向台北市交通事件裁決所提出申訴，經該所將受處分
    人之申訴書轉交原處分機關調查處理，仍認受處分人有前開違規行為，原處分機
    關乃依前揭道路交通管理處罰條例第三十五條第一項第一款及違反道路交通管理
    事計統一裁罰標準及處理細則第四十四條第一項、標準表之規定於九十一年七月
    十一日分別裁處異議人罰鍰三萬四千五百元併予吊扣受處分人駕駛執照一年（十
    二個月）及罰鍰三萬四千五百元併予吊扣受處分人駕駛執照一年（十二個月）之
    處分。
三、受處分人經合法傳喚未到庭，其具狀聲明異議意旨略以：伊雖二次酒後駕車為警
    取締，但二張紅單時間相隔不足一小時，一張紅單已夠警惕，請罰一張云云。經
    查：受處分人確先後於前述時地酒後駕駛上開車輛，經警測得其呼氣之酒精濃度
    各達每公升○．五四、○．四○毫克之事已經其於狀中坦承不諱，核與證人即中
    正一分局員警何朝雄到庭證述翔實（見本院九十一年九月十一日訊問筆錄），並
    有舉發通知單所記載酒測結果在卷可查。而酒後駕車之處罰，目的在避免服用酒
    類之駕駛人，達於不能安全駕駛動力交通工具之狀態後而仍駕駛汽車，造成駕駛
    人及其他用路人之危險，因此受處分人第一次經警攔檢後，不得再自行駕車，應
    採取央人代駕或乘坐其他交通工具等安全方式離開，其竟又繼續駕駛，自仍應有
    本條例處罰之適用，否則任一酒後駕駛人，經警開單舉發後即得繼續駕車免受稽
    查，酒後禁止駕車規定之初衷，豈不形同具文。準此，受處分人先後二次違規酒
    後駕車，自均依道路交通管理處罰條例第三十五條第一項第一款裁罰甚明，受處
    分人於辯稱要求僅科罰一次云云，顯不足採。
四、綜上所述，受處分人確有先後二次經測試檢定酒精濃度超過規定標準而仍駕駛汽
    車之違規行為，從而原處分機關依前揭道路交通管理處罰條例第三十五條第一項
    第一款及違反道路交通管理事件統一裁罰標準及處理細則第四十四條第一項暨標
    準表之規定，分為裁處異議人罰鍰三萬四千五百元併予吊扣受處分人駕駛執照一
    年（十二個月）及罰鍰三萬四千五百元併予吊扣受處分人駕駛執照一年（十二個
    月）之處分，核無疏誤，本件受處分人之異議為無理由，應將其異議駁回。
據上論斷，應依道路交通案件處理辦法第十九條，裁定如主文。
中      華      民      國      九十一      年      九    月    十七    日
                                    臺灣臺北地方法院交通法庭
                                        法  官  吳  定  亞
右正本證明與原本無異
如不服本裁定應於送達後五日內向本院提出抗告狀
                                        書記官  巫  美  華
中      華      民      國      九十一      年      九    月    十九    日
